【裁判字號】    97,易,841
【裁判日期】    970422
【裁判案由】    竊盜
【裁判全文】
臺灣板橋地方法院刑事判決               97年度易字第841號
公  訴  人  臺灣板橋地方法院檢察署檢察官
被      告  甲○○
                    （現另案在臺灣臺北監獄臺北分監執行）
上列被告因竊盜案件，經檢察官提起公訴（97年度偵字第5460號
），本院訊問被告為有罪陳述後，改依簡式審判程序審理，並判
決如下：
    主  文
甲○○攜帶兇器竊盜，累犯，處有期徒刑柒月；又攜帶兇器竊盜
，累犯，處有期徒刑柒月；又攜帶兇器竊盜，累犯，處有期徒刑
柒月。應執行有期徒刑壹年貳月。
    事  實
一、甲○○於民國94年間因竊盜案件，經本院以94年度簡字第
    487 號判處有期徒刑4 月，於94年3 月21日確定，並於94年
    9 月24日縮刑期滿執行完畢。嗣於95年間因施用毒品案件，
    經本院以95年度簡字第1251號判處有期徒刑4 月確定；另於
    同年因施用毒品案件，經本院以95年度訴字第1561號判處有
    期徒刑8 月確定，上開二罪經本院以96年度聲減字第1335號
    裁定減刑，並定應執行刑為有期徒刑5 月確定，於96年7 月
    16日縮刑期滿執行完畢出監。詎仍不知悔改，先於97年1 月
    8 日下午13時許，見丙○○所有之車牌號碼032-RU號自用大
    貨車停放在臺北縣泰山鄉○○路旁空地而有機可乘，遂持其
    所攜帶之客觀上可作為兇器使用之扳手1 支，將該貨車之電
    瓶卸下而竊取得逞；嗣於翌日（即9 日）上午10時許，復見
    永佶鋼鐵有限公司所有、交付丁○○使用之車牌號碼QJ-251
    號自用大貨車停放在臺北縣五股鄉○○路、中興路口旁空地
    ，又持上開客觀上可作為兇器使用之扳手1 支，將該貨車之
    電瓶卸下而竊取得逞；復於隔日（即10日）凌晨1 時許，在
    臺北市士林區○○○路○ 段某處，見華南窯業股份有限公司
    所有、交付乙○○使用之車號EW-8546 號自用小貨車停放該
    處而有機可乘，遂又持上開客觀上可作為兇器使用之扳手1
    支，將該貨車之電瓶卸下而竊取得逞。嗣於97年1 月18日晚
    間11 時 許，經警在臺北縣泰山鄉○○路○ 段85號前，見其
    形跡可疑而上前盤查，始悉上情。
二、案經臺北縣政府警察局新莊分局報告臺灣板橋地方法院檢察
    署檢察官偵查起訴。
    理  由
一、訊據被告甲○○於警詢及本院審理中，對於上揭事實坦承不
    諱，核與被害人乙○○、丙○○、丁○○於警詢中所述相符
    （見偵查卷第7 至12頁），此外，並有贓物認領保管單1 紙
    及照片14幀在卷可查（見偵查卷第13至20頁）。足見被告所
    為自白與事實相符，自得採為認定之依據。本件事證已臻明
    確，被告犯行堪予認定。
二、查扳手乃金屬製、質地堅硬，客觀上足以作為兇器使用者，
    核被告甲○○持扳手竊取電瓶共計3 個所為，均係犯刑法第
    321 條第1 項第3 款之加重竊盜罪。又被告先後三次加重竊
    盜犯行，犯意各別、行為互殊，應予分論併罰。次查，被告
    於94年間因竊盜案件，經本院以94年度簡字第487 號判處有
    期徒刑4 月，於94年3 月21日確定，並於94年9 月24日縮刑
    期滿執行完畢。嗣於95年間因施用毒品案件，經本院以95年
    度簡字第1251號判處有期徒刑4 月確定；另於同年因施用毒
    品案件，經本院以95年度訴字第1561號判處有期徒刑8 月確
    定，上開二罪經本院以96年度聲減字第1335號裁定減刑，並
    定應執行刑為有期徒刑5 月確定，於96年7 月16日縮刑期滿
    執行完畢出監等情，有臺灣高等法院被告前案紀錄表1 件在
    卷可查。被告於上開有期徒刑執行完畢後5 年內再犯本件均
    有期徒刑以上之罪，均為累犯，各應依刑法第47條第1 項之
    規定加重其刑。本院審酌被告之素行狀況，及其因缺錢，即
    竊取貨車電瓶並變賣得款供己花用等犯罪動機、目的、手段
    ，與電瓶每組價值約7 、8000元等造成被害人所受損害程度
    暨考量被告犯罪後坦承犯行，犯後態度良好等一切情狀，分
    別量處如主文所示之刑，並定應執行刑如主文所示。至被告
    所有用於竊盜之扳手1 支，已在另案扣案，業經被告於本院
    陳述甚明，要屬另案之重要證物，爰不予宣告沒收。
三、末按「除被告所犯為死刑、無期徒刑、最輕本刑為三年以上
    有期徒刑之罪或高等法院管轄第一審案件者外，於前條第一
    項程序進行中，被告先就被訴事實為有罪之陳述時，審判長
    得告知被告簡式審判程序之旨，並聽取當事人、代理人、辯
    護人及輔佐人之意見後，裁定進行簡式審判程序」，刑事訴
    訟法第273 條之1 定有明文。查本件被告涉犯之加重竊盜罪
    ，法定本刑並非最輕本刑為三年以上有期徒刑之罪，且被告
    於本院準備程序期日中已就被訴事實為有罪之陳述，經告知
    被告簡式審判程序之旨後，被告及公訴人對於本件改依簡式
    審判程序審理亦均表示無意見，是本院即依前揭刑事訴訟法
    規定，裁定本件進行簡式審判程序，附此敘明。
據上論斷，應依刑事訴訟法第273 條之1 第1 項、第299 條第1
項前段，刑法第321 條第1 項第3 款、第47條第1 項、第51條第
5款，判決如主文。
本案經檢察官馬凱蕙到庭執行職務。
中    華    民    國    97    年    4     月    22    日
                  刑事第十四庭  法  官  汪怡君
上列正本證明與原本無異。
如不服本判決，應於送達後十日內敘明上訴理由，向本院提出上
訴狀。
                                書記官  李郁禎
中    華    民    國    97    年    4     月    28    日
附錄本案論罪科刑法條全文：
中華民國刑法第321條
犯竊盜罪而有左列情形之一者，處六月以上、五年以下有期徒刑
：
一  於夜間侵入住宅或有人居住之建築物、船艦或隱匿其內而犯
    之者。
二  毀越門扇、牆垣或其他安全設備而犯之者。
三  攜帶兇器而犯之者。
四  結夥三人以上而犯之者。
五  乘火災、水災或其他災害之際而犯之者。
六  在車站或埠頭而犯之者。
前項之未遂犯罰之。


司法院資訊處製作；財團法人民間司法改革基金會備份。
